臺灣臺中地方法院民事裁定         
                                   111年度司繼字第1349號
聲  請  人  蔣惟綱  

上列聲請人聲請為被繼承人徐又生選任遺產管理人事件，本院裁
定如下：
    主  文
聲請駁回。
程序費用由聲請人負擔。
    理  由
一、本件聲請意旨略以：被繼承人徐又生（男，民國00年0月00
    日生）於民國106年6月1日死亡，聲請人對其有債權存在，
    因被繼承人親屬拒絕接受遺產，是否仍有應繼承之人不明，
    致聲請人對其債權無法行使權利，為確保聲請人之權利，依
    民法第1178條第2項規定，請求選任被繼承人之遺產管理人
    云云。
二、按繼承，因被繼承人死亡而開始；繼承開始時，繼承人之有
    無不明者，由親屬會議於一個月內選定遺產管理人，並將繼
    承開始及選定遺產管理人之事由，向法院報明；無親屬會議
    或親屬會議未於前條所定期限內選定遺產管理人者，利害關
    係人或檢察官，得聲請法院選任遺產管理人，並由法院依前
    項規定為公示催告，民法第1147條、第1177條及第1178條第
    2項分別定有明文。次按，遺產繼承人，除配偶外，依左列
    順序定之：一、直系血親卑親屬。二、父母。三、兄弟姊妹
    。四、祖父母；又先順序繼承人均拋棄其繼承權時，由次順
    序繼承人繼承。其次順序繼承人有無不明或第四順序之繼承
    人均拋棄其繼承權者，準用關於無人承認繼承之規定，為民
    法第1138條及第1176條第6項所明定。又此所謂繼承開始時
    ，繼承人之有無不明，係指有無配偶及民法第1138條各款血
    親不明之謂，如確有繼承人存在，即不得謂繼承人有無不明
    （最高法院82年度台上字第1330號民事判決參照）。
三、經查：
(一)聲請人主張被繼承人徐又生於106年6月1日死亡，對其有債
    權存在等情，業據聲請人提出被繼承人之除戶戶籍謄本及本
    院債權憑證等為證，堪信為真實。
(二)然查，依卷內被繼承人徐又生之第一順序至第四順序繼承人
    戶籍資料所示，被繼承人於106年6月1日死亡時，其第一順
    位繼承人徐韻秋、徐永昇、陳倚恩、陳筱愛已於本院106年
    度司繼字第1836號、106年度司繼字第1956號辦理拋棄繼承
    ，經本院調閱前開卷宗查核屬實；第二順位繼承人均已歿，
    第三順位繼承人尚有徐媛媛、徐珍珍生存，足認被繼承人死
    亡時，尚有合法繼承人存在且未向本院為拋棄繼承，此有本
    院前案索引卡查詢資料、南區戶政事務所所檢附戶籍資料附
    卷可稽。
(三)據此，因被繼承人徐又生死亡時，尚有第三順序合法繼承人
    存在且未為拋棄繼承，核非繼承人有無不明之情形。揆諸前
    揭規定及說明，本件聲請人聲請選任被繼承人徐又生之遺產
    管理人，於法未合，應予駁回。
四、依家事事件法第97條、非訟事件法第21條第1項前段，裁定
    如主文。
中　　華　　民　　國　　111 　年　　7 　　月　　8 　　日
                  家事法庭  司法事務官　羅永旻
以上正本係照原本作成。
如不服本件裁定，得於裁定書送達之翌日起10日內，以書狀敘述
理由，向本庭提起抗告，並應繳納抗告費新台幣1000元。
中　　華　　民　　國　　111 　年　　7 　　月　　8 　　日
                            書  記  官　陳綉燕